---
title: "Exercise"
author: "Yeon, K.P. and Choi, H.S."
output:
  word_document:
    toc: yes
    toc_depth: '3'
  html_notebook:
    code_folding: show
    highlight: tango
    number_sections: yes
    theme: united
    toc: yes
    toc_depth: 3
    toc_float: yes
  pdf_document:
    toc: yes
    toc_depth: '3'
  html_document:
    df_print: paged
    toc: yes
    toc_depth: '3'
header-includes: \usepackage{placeins}
---

*********
#### 학습목표: \ \ R 데이터 분석 과정 연습문제. {-}  
*********

# \. A

1) 다섯명의 시험성적이 80, 60, 70, 50, 90과 같다. 변수를 만들어 저장하고 평균을 구하여 보자. 
```{r, include=FALSE}
x <- c(80, 60, 70, 50, 90)
mean(x)
```

<br />


2) `exam.csv` 자료를 불러서 exam으로 저장하여라.

```{r, include=FALSE}
exam <- read.csv("exam.csv", header=TRUE)
```

<br />

3) `exam`의 처음 4개의 자료를 확인하여 보자.

```{r, include=FALSE}
head(exam, 4)
```

<br />

4) `exam`의 마지막 4개의 자료를 확인하여 보자.

```{r, include=FALSE}
tail(exam, 4)
```

<br />

5) `exam` 자료의 차원은?

```{r, include=FALSE}
dim(exam)
```

<br />

6) `exam` 를 요약하여 보자.

```{r, include=FALSE}
str(exam)
summary(exam)
```

<br />

7) `ggplot2` 패키지를 설치하고 로드하여보자.

```{r, include=FALSE}
#install.packages("ggplot2")
library(ggplot2)
```


# \. B

<br />  

1) `ggplot2`에 내장된 `mpg` 데이터 셋을 로드하여 보자. 

```{r, include=FALSE}
data(mpg)
```

2) `mpg` 자료는 자동차 종류별 연비(mpg: miles per gallon)에 대한 값을 가지고 있다.

- manufacturer: 제조사 
- model: model name 
- displ: engine displacement, in litres 
- year: year of manufacture
- cyl: number of cylinders 
- trans: type of transmission
- drv: f = front-wheel drive, r = rear wheel drive, 4 = 4wd
- cty: city miles per gallon
- hwy: highway miles per gallon
- fl: fuel type
- class: "type" of car

변수명을 확인하여라. 

```{r, include=FALSE}
names(mpg)
str(mpg)
```

<br />

3) 변수 `manufacturer`의 변수명을 `company`로 변경하여 보아라.

```{r, include=FALSE}
names(mpg)
str(mpg)
```

<br />


4) `cty`는 도심 연비, `hwy`는 고속도로 연비이다. 복합연비 `cy`를 만들어 `mpg`자료에 추가하여 보자(cy=(cty+hwy)/2).

```{r, include=FALSE}
mpg$cy <- (mpg$cty+mpg$hwy)/2
```

<br />


5) 복합연비 `cy`의 평균을 구하여라.

```{r, include=FALSE}
mean(mpg$cy)
```
<br />


6) 복합연비가 5)에서 구한 평균값보다 크면 "high", 그 외에는 "low"를 부여하는 
파생변수 `class_cy`를 생성하여 `mpg`자료에 추가하여라. 

```{r, include=FALSE}
mpg$class_cy <- ifelse(mpg$cy > mean(mpg$cy), "high", "low")
```

<br />


7) 총 몇 종류의 `manufacturer`이 조사되었는가?


```{r, include=FALSE}
mpg$class_cy <- ifelse(mpg$cy > mean(mpg$cy), "high", "low")
```

<br />

8) 총 몇 종류의 `model`이 조사되었는가?

```{r, include=FALSE}
table(mpg$manufacturer)
grep("hyun", mpg$manufacturer)
```

<br />

9) `manufacturer`가 "hyundai"인 자동차의 모델은 총 몇 종류가 조사되었는가? 

```{r, include=FALSE}
ix <- grep("hyun", mpg$manufacturer)
table(mpg[ix, "model"])
```

<br />

# \. C 
다음 연산의 결과를 답하시오.

(1) 

```{r, eval=FALSE}
x <- seq(1,9,by=2)
flag <- x<=3
x[!flag]
```

<br />

(2) 

```{r, eval=FALSE}
x <- c(0, 7, 8)
is.na(x/x)
```

<br />

(3)

```{r, eval=FALSE}
x <- c(3,5,6,1)
x[x>6 & x<10]
```

<br />

(4) 

```{r, eval=FALSE}
x <- c(3,10,6,5)
y <- c(7,1,9,8)
z <- cbind(x, y)
ix <- sort(x, decreasing=T, index.return=T)$ix
z[ix, ]
```

<br />

(5) 
```{r, eval=FALSE}  
x <- c(5,3,6,10)
which.min(x)
```

<br />

(6)
```{r, eval=FALSE}
x <- c(5,3,6,10)
x[-c(1,3)]
```

<br />

(7)
```{r, eval=FALSE}
x <-  c(1, 4, NA, 20) 
length(x)
```

<br />

(8) 
```{r, eval=FALSE}
rep(c(1,2), each=3)
```

<br />


(9) 
```{r, eval=FALSE}
x <- c(3,5,6,10)
y <- c(7,1,9,8)
z <- cbind(x,y)
z[z[,1]<6,]    
```

<br />

(10) 
```{r, eval=FALSE}
normalize <- function(x, m, s)
{
  list(z=(x-m)/s, m=m, s=s)
}
x <- c(1,3,5)
c(mean(x), sd(x))
#[1] 3 2

normalize(x, m=mean(x), s=sd(x))
```

<br />

(11) 
```{r, eval=FALSE}
answer <- 1
for(j in 1:3)
{
  answer <- answer * j
}
answer 
```

<br />

(12) 
```{r, eval=FALSE}
s <- 0; k<-0
while(k <= 10)
{
  s <- s + k
  k <- k + 1
}
s
```
<br />

(13) 
```{r, eval=FALSE}
x <- c(50,60,70); y <- c(70,50,40)
L <- list(kor=x, math=y)
L
```

<br />

(14) 
```{r, eval=FALSE}
x <- c(“F”,“F”,“M”,“M”,“M”)
y <- c(“10대”,“20대”,“10대”,“20대”,“10대”)
table(x,y)
```

<br />
